【裁判字號】    94,易,1650
【裁判日期】    950406
【裁判案由】    毒品危害防制條例
【裁判全文】
臺灣板橋地方法院刑事判決              94年度易字第1650號
公  訴  人  臺灣板橋地方法院檢察署檢察官
被      告  甲○○
                    （現於臺灣臺北監獄臺北分監另案執行）
上列被告因違反毒品危害防制條例案件，經檢察官提起公訴（九
十四年度毒偵字第六一七二號）及移送併案審判（九十四年度毒
偵字第七二三八號），於被告為有罪之陳述後，本院合議庭裁定
由受命法官獨任依簡式審判程序審理，茲判決如下：
    主  文
甲○○連續施用第二級毒品，累犯，處有期徒刑陸月，如易科罰
金，以參佰元折算壹日。扣案甲基安非他命貳包（實稱毛重分別
為零點貳玖伍公克及零點貳參柒公克）均沒收銷燬，包裝上開甲
基安非他命之塑膠袋壹個及吸管壹枝均沒收之。
    事  實
一、甲○○前因違反槍砲彈藥刀械管制條例案件，經臺灣臺北地
    方法院以七十四年度易字第一九三七號判處有期徒刑四月確
    定，於民國七十四年五月二十日執行完畢。又因違反麻醉藥
    品管理條例案件，經本院以八十一年度易字第二六六五號判
    處有期徒刑六月確定；再同因違反麻醉藥品管理條例案件，
    經本院以八十二年度上易字第六○六○號判處有期徒刑八月
    確定；另因詐欺案件，臺灣高等法院以八十二年度上訴字第
    七六四一號判處有期徒刑三月確定，經與前開宣示之有期徒
    刑八月合併定應執行刑為十月，並與上開宣示之有期徒刑六
    月接續執行，於八十三年十一月十四日執行完畢。又因違反
    麻醉藥品管理條例案件，經臺灣高等法院以八十六年度上訴
    字第三五七二號判處有期徒刑二年二月確定；復因贓物案件
    ，本院以八十七年度易字第二四八九號判處有期徒刑四月確
    定，經與上開宣示之有期徒刑二年二月接續執行，於八十九
    年八月十二日因假釋期滿未經撤銷而視為執行完畢（以上均
    不構成累犯）。又其復因贓物案件，經本院以九十二年度簡
    字第一四七三號判處有期徒刑六月確定，於九十三年八月二
    十六日執行完畢（此部分構成累犯）。另其曾因施用毒品違
    反毒品危害防制條例案件，經檢察官送勒戒處所觀察、勒戒
    後，因認有繼續施用毒品傾向，再送戒治處所施以強制戒治
    ，嗣因戒治已達六個月以上且認無繼續強制戒治之必要，而
    於九十三年二月二十七日釋放而執行完畢，並由臺灣板橋地
    方法院檢察署檢察官以九十三年度戒毒偵字第一七一號為不
    起訴處分確定。嗣再因施用毒品違反毒品危害防制條例案件
    ，經本院於九十四年七月二十九日以九十四年度簡字第八六
    二號判處有期徒刑四月確定；另尚因竊盜及贓物等案件，經
    臺灣士林地方法院以九十四年度易字第九七四號判處有期徒
    刑一年確定，現仍執行中（此部分亦不構成累犯）。
二、詎甲○○仍不知戒除毒癮，基於施用第二級毒品之概括犯意
    ，先後於九十四年十月四日二時許及同年月十六日二十一時
    許，分別在位於臺北縣中和市○○路○段五六二號七樓之狀
    元樓旅館八○五號房及位於同市○○路七十七號之皇城汽車
    旅館三○七號房內，以燒烤安非他命成煙而吸食煙氣之方式
    ，連續施用第二級毒品安非他命二次。嗣先於九十四年十月
    四日九時五十分許，在臺北市○○路○段與景隆街口，因另
    涉竊盜案件為警逮捕，經其同意採集尿液囑託鑑定後，發覺
    其尿液呈安非他命陽性反應而查獲；復於同年月十六日二十
    一時許，在皇城汽車旅館三○七房內為警查獲，並扣得其所
    有預備供施用而分別以塑膠袋乙個及吸管乙支包裝之第二級
    毒品安非他命（實稱毛重分別為零點二九五公克及零點二三
    七公克）。
三、案經臺北縣政府警察局中和分局報告臺灣板橋地方法院檢察
    署檢察官偵查起訴，及臺北市政府警察局文山第二分局報告
    臺灣板橋地方法院檢察署檢察官偵查移送併案審判。
    理  由
一、犯罪事實之認定：
  (一)上揭犯罪事實，迭據被告甲○○於警詢、偵查及本院審理時
    自白不諱，而其先後二次為警查獲後經採集尿液囑託鑑定結
    果，亦均呈安非他命陽性反應，有臺灣檢驗科技股份有限公
    司出具之濫用藥物尿液檢驗報告二份，及臺北縣政府警察局
    中和分局毒品案犯罪嫌疑人姓名及代碼對照表與臺北市政府
    警察局偵辦毒品案件尿液檢體委驗單各乙份附卷可稽。此外
    復有扣案分別以塑膠袋乙個及吸管乙支包裝之甲基安非他命
    （實稱毛重分別為零點二九五公克及零點二三七公克）及卷
    附行政院衛生署管制藥品管理局檢驗成績書（管檢字第○九
    四○○一一八○一號）可為佐證，堪信其前開自白應與事實
    相符。
  (二)又被告前因施用毒品違反毒品危害防條例案件，經檢察官送
    勒戒處所觀察、勒戒後，因認有繼續施用毒品傾向，再送戒
    治處所施以強制戒治，，嗣因戒治已達六個月以上且認無繼
    續強制戒治之必要，而於九十三年二月二十七日釋放而執行
    完畢，並由臺灣板橋地方法院檢察署檢察官以九十三年度戒
    毒偵字第一七一號為不起訴處分確定等情，亦有上開不起訴
    處分書及臺灣高等法院被告全國前案紀錄表乙份存卷可憑。
  (三)是以本件事證明確，被告於強制戒治執行完畢釋放後五年內
    再為施用安非他命之犯行，堪為認定，應予依法論科。
二、論罪科刑之法律適用：
  (一)按甲基安非他命為毒品危害防制條例第二條第二項第二款所
    定之第二級毒品，核被告甲○○所為，係犯同條例第十條第
    二項之施用第二級毒品罪。其施用前後持有甲基安非他命之
    低度行為均為施用之高度行為所吸收，不另論罪。被告先後
    二次施用第二級毒品之犯行，時間緊接，方法相同，觸犯構
    成要件相同之罪，顯係基於概括犯意而為之，為連續犯，應
    依刑法第五十六條之規定論以一罪，並加重其刑。公訴意旨
    雖未敘及被告於九十四年十月四日二時許施用第二級毒品之
    犯行，惟此與經起訴之於九十四年十月十六日二十一時許施
    用第二級毒品之犯行有連續犯之裁判上一罪關係，為起訴效
    力所及，本院自應依法併為審判。另被告前因贓物案件，經
    本院以九十二年度簡字第一四七三號判處有期徒刑六月確定
    ，於九十三年八月二十六日執行完畢，此有臺灣高等法院被
    告全國前案紀錄表附卷足按，其於有期徒刑執行完畢五年以
    內再犯本件最重本刑為有期徒刑以上之罪，為累犯，應依刑
    法第四十七條之規定遞為加重其刑。
  (二)爰審酌被告有如事實欄所載之犯罪及施用毒品遭查獲之紀錄
    ，有臺灣高等法院被告前案紀錄表存卷可稽，素行不佳，且
    前已因強制戒治執行完畢而經不起訴處分，業受毒品危害防
    制條例對施用毒品人之寬典，竟於前次施用毒品犯罪業經判
    決確定而尚未執行之際，仍為一再吸食，顯見並無悔意，惡
    性非淺，然被告施用毒品實為戕害自身健康之犯罪，本件於
    他人尚無明顯重大危害，惟已對社會公序良俗造成不良影響
    ，並斟酌其施用之期間與次數，及其於偵審中俱能坦認犯行
    ，犯罪後之態度尚稱良好等一切情狀，量處如主文所示之刑
    ，並諭知易科罰金之折算標準，以資儆懲。
  (三)警於查獲時扣得分別以塑膠袋乙個及吸管乙支包裝之甲基安
    非他命（實稱毛重分別為零點二九五公克及零點二三七公克
    ），為被告所有預備供其施用毒品犯罪並經查獲之毒品，業
    經其自陳明確，應依毒品危害防制條例第十八條第一項前段
    之規定併為沒收銷燬之諭知。另包裝上開甲基安非他命之塑
    膠袋乙個及吸管乙支，核亦為被告所有預備供其施用毒品犯
    罪之物，應併依刑法第三十八條第一項第二款之規定為沒收
    之宣告。至警於九十四年十月十六日二十一時許，在皇城汽
    車旅館三○七房內查獲扣得之安非他命吸食器乙組，被告則
    堅詞否認為其所有；查被告自警詢、偵查及本院審理中對其
    施用毒品犯行始終自白一致，對扣案甲基安非他命亦坦認為
    其所有無訛，衡情其就此扣案物品之使用與所有應無故為不
    實否認之實益與必要，堪信所辯屬實。從而既未能證明該等
    扣案物確係被告所有或供其施用毒品使用之物，自尚難遽認
    與其
    本件施用毒品之犯行有何干涉，復不屬法定應為義務沒收之
    違禁物品，而無從於被告刑之宣告項下併為沒收之諭知，併
    此敘明。
據上論斷，應依刑事訴訟法第二百七十三條之一第一項、第二百
九十九條第一項前段，毒品危害防制條例第十條第二項、第二十
三條第二項、第十八條第一項前段，刑法第十一條前段、第五十
六條、第四十七條、第三十八條第一項第二款，罰金罰鍰提高標
準條例第二條，判決如主文。
本案經檢察官曾文鐘到庭執行職務。
中    華    民    國    95    年     4    月     6    日
                  刑事第十三庭  法  官  楊  博  欽
以上正本證明與原本無異
如不服本判決應於送達後十日內向本院提出上訴狀
                                書記官  李  慈  容
中    華    民    國    95    年     4    月     6    日
附錄本案論罪科刑法條全文：
毒品危害防制條例第十條
  施用第一級毒品者，處六月以上五年以下有期徒刑。
  施用第二級毒品者，處三年以下有期徒刑。


司法院資訊處製作；財團法人民間司法改革基金會備份。
